臺灣花蓮地方法院刑事判決　　　　　　　　　　　　　　九十年度花交易字第四號
　　公　訴　人　臺灣花蓮地方法院檢察署檢察官
　　被　　　告　林華松　男六十一歲（民國二十八年八月二十日生）
　　　　　　　　　　　　住桃園縣○○市○○里○○街○○巷○○弄○○號三樓
　　　　　　　　　　　　身分證統一編號：Ｋ一■C■C五八五四九一號
右列被告因公共危險案件，經檢察官聲請以簡易判決處刑（九十年度偵字第九六三號
），本院認為不應以簡易判決處刑，改依通常訴訟程序判決如左：
    主  文
林華松無罪。
    理  由
一、公訴意旨略以：被告林華松於八十九年十二月十三月上午六時四十五分許，駕駛
    車牌碼ＷＶ─五五四五號自用小客車，途台九線蘇花公路行駛，途經該路一七八
    公里五百公尺處景文隧道內時，因超車不當，而與許榮光騎乘由對向駛來之車號
    000─五一九號重型機車發生擦撞，致許某人車倒地，因此受有左足閉鎖性踝
    骨折等傷害（傷害罪部分，未據告訴），詎林華松於肇事後未下車察看，仍然駕
    車逃逸，嗣於同日上午七時四十分許，在該路一七七公里三百公尺處為警查獲，
    因認被告涉犯有刑法第一百八十五條之四駕駛動力交通工具肇事，致人受傷而逃
    逸罪嫌。
二、按犯罪事實應依證據認定之，無證據不得推定其犯罪事實，又不能證明被告犯罪
    或其行為不罰者應諭知無罪之判決，刑事訴訟法第一百五十四條、第三百零一條
    第一項分別定有明文。訊據被告林華松固坦承前開肇事之事實不諱，惟堅詞否認
    有駕車逃逸之犯行，辯稱肇事後因車後有輛托車尾隨行駛，無法停車，且伊欲追
    超伊車之車輛，但追不著，嗣因車輛損壞，慢慢駕車返回欲至肇事現場查看，至
    隧道口附近停下來吃藥，吃完藥後即昏睡等語。公訴人認被告林華松涉犯公共危
    險罪嫌，無非以被告自白及告訴人之指述為其論據。惟查，被告林華松於肇事後
    為警查獲之時間為八十九年日上午七時四十分許，地點在台九線公路路一七七公
    里三百公尺處，該處距肇事地點僅一公里多遠，而查獲當時被告林華松坐於車內
    呈昏迷狀態，經警送往慈濟醫院救治，經抽血檢驗結果，認為係服用過量之安眠
    藥，有該院血液報告乙紙在卷及警訊筆錄可稽，故被告苟真有駕車逃逸之犯意，
    焉有不立即駕車遠颺，反將車輛停於肇事地點不遠處，且在車內昏睡，而等待員
    警前往逮捕之理？顯見被告並無駕車逃逸之犯意，本件犯罪事實不能證明，揆諸
    首開說明，自應諭知無罪之判決。
三、據上論斷，依刑事訴訟法第四百五十二條、第三百零一條第一項，判決處如主文
    。
本案經檢察官李子春到庭執行職務。
中  　華　　　民　　  國　　    九  十  年　　　九　  月　    二十四    日
      　　　　　　　　　　　　　　　臺灣花蓮地方法院刑事庭
                                        法  官  湯  文  章
右正本證明與原本無異。
如不服本判決，得於判決書送達之翌日起十日內，以書狀敘述理由，向本庭提出上訴
　　　　　　　　　　　　　　　　　　　法院書記官   李  閔 華
中  　華　　　民　　  國　　    九  十  年　　　九　  月　    二十四    日